【裁判字號】    99,審訴,2426
【裁判日期】    991130
【裁判案由】    毒品危害防制條例
【裁判全文】
臺灣桃園地方法院刑事判決            99年度審訴字第2426號
公  訴  人  臺灣桃園地方法院檢察署檢察官
被      告  荊睿駿原名：荊仁.
上列被告因違反毒品危害防制條例案件，經檢察官提起公訴（99
年度毒偵字第3273、3449、4007號），嗣於本院準備程序進行中
，被告就被訴事實為有罪之陳述，經本院告知簡式審判程序意旨
，並聽取當事之意見後，本院合議庭裁定改由受命法官獨任依簡
式審判程序審理，並判決如下：
    主      文
荊睿駿施用第一級毒品，累犯，處有期徒刑捌月；又施用第二級
毒品，累犯，處有期徒刑肆月；又施用第一級毒品，累犯，處有
期徒刑捌月；又施用第二級毒品，累犯，處有期徒刑肆月；又施
用第一級毒品，累犯，處有期徒刑捌月；又施用第二級毒品，累
犯，處有期徒刑肆月。應執行有期徒刑貳年陸月。
    事實及理由
一、荊睿駿前於民國87年間因施用第二級毒品案件，經本院裁定
    送觀察、勒戒後，因認有繼續施用毒品傾向，再經本院裁定
    令入戒治處所施以強制戒治，復經本院以87年度毒聲字第31
    17號裁定停止戒治，於87年12月10日停止戒治併付保護管束
    出所，迄88年8 月6 日保護管束期滿，未經撤銷停止戒治，
    視為強制戒治執行完畢，並經本院以87年度易字第812 號判
    決判處免刑確定；復於前揭強制戒治執行完畢後5 年內，即
    於89年間再因施用第二級毒品案件，經本院以89年度毒聲字
    第3255號裁定送觀察、勒戒後，因認有繼續施用毒品傾向，
    再經本院以89年度毒聲字第3890號裁定令入戒治處所施以強
    制戒治，復經本院以89年度毒聲字第7935號裁定停止戒治，
    於90年1 月17日停止戒治併付保護管束出所，迄90年5 月30
    日保護管束期滿，未經撤銷停止戒治，視為強制戒治執行完
    畢，該次施用第二級毒品犯行並經本院以89年度桃簡字第10
    93號判決判處有期徒刑4 月確定；再於96年間因施用第二級
    毒品案件，經本院以96年度毒聲字第1348號裁定送觀察、勒
    戒後，因認有繼續施用毒品傾向，再經本院以97年度毒聲字
    第588 號裁定令入戒治處所施以強制戒治，因其戒治成效經
    評定為合格，於98年1 月16日強制戒治執行完畢釋放出所，
    並經臺灣桃園地方法院檢察署檢察官以98年度戒毒偵字第26
    2 號為不起訴處分確定；另於95年間因詐欺案件，經本院以
    96年度桃簡字第1660號判決判處有期徒刑5 月，減為有期徒
    刑2 月又15日確定，於98年3 月30日期滿執行完畢（於本案
    構成累犯）。詎猶不知悔改，分別有下列施用毒品犯行：
  (一)復基於施用第一級毒品海洛因及第二級毒品甲基安非他命之
    犯意，於99年3 月6 日下午5 時許為警採尿時起回溯26、96
    小時內某時，在桃園縣八德市○○街附近，分別以抽香菸方
    式施用海洛因及以吸食器燒烤方式施用甲基安非他命各1 次
    。嗣於99年3 月6 日下午5 時許，因其為毒品列管人口，經
    警通知到場接受採尿，結果呈嗎啡及安非他命類陽性反應。
  (二)復基於施用第一級毒品海洛因及第二級毒品甲基安非他命之
    犯意，分別於99年5 月16日晚間6 時30分許為警採尿時點往
    前回溯26小時內某時及回溯96小時內某時，其位於桃園縣八
    德市某處，分別以抽香菸方式施用海洛因及以吸食器燒烤方
    式施用甲基安非他命各1 次。嗣於99年5 月16日晚間6 時30
    分許，因其為毒品列管人口，經警通知到場接受採尿，結果
    呈鴉片類及安非他命類陽性反應。
  (三)復基於施用第一級毒品海洛因之犯意，於99年5 月24日某時
    ，在桃園縣境內某處，以抽香菸之方式施用海洛因1 次；另
    基於施用第二級毒品甲基安非他命之犯意，於同日（24日）
    晚間11時許，在某友人位於桃園縣八德市○○街243 巷之住
    處內，以吸食器燒烤之方式施用甲基安非他命1 次。嗣因另
    案通緝，於翌日（25日）晚間7 時30分許，在臺北縣鶯歌鎮
    ○○街9 號前為警緝獲，並經其同意採尿送驗後，確呈鴉片
    類及安非他命類陽性反應，始悉上情。
二、證據名稱：
  (一)被告於警詢及本院審理時之自白。
  (二)列管毒品人口尿液檢體採集送驗紀錄表3 份、臺北縣政府警
    察局土城分局偵辦毒品案尿液編號及姓名對照表1 份及台灣
    檢驗科技股份有限公司濫用藥物檢驗報告4 份。
  (三)臺灣高等法院被告前案紀錄表1 份。
三、核被告所為，係犯毒品危害防制條例第10條第1 項之施用第
    一級毒品罪、同條第2 項之施用第二級毒品罪。被告於施用
    第一、二級毒品前持有第一、二級毒品之低度行為，應為其
    施用之高度行為所吸收，均不另論罪。被告所犯上開6 罪間
    ，犯意各別，行為互殊，應分論併罰。被告有如上揭所載之
    犯行及執行情形，有臺灣高等法院被告前案紀錄表在卷可按
    ，其於5 年內故意再犯本案有期徒刑以上之各罪，均為累犯
    ，均應依刑法第47條第1 項規定加重其刑。爰審酌被告前因
    施用毒品經觀察、勒戒、強制戒治執行完畢釋放及法院判處
    罪刑確定，並執行完畢後，仍無法斷絕施用毒品惡習，顯見
    其意志力薄弱，自有使其與社會上毒品來源隔離，使其能深
    自反省，斷絕與毒品接觸之必要及被告犯罪後終能坦承犯行
    ，態度尚可等一切情狀，分別量處如主文所示之刑，並定其
    應執行之刑，以示懲儆。
四、應適用之法條：刑事訴訟法第299 條第1 項前段、第273 條
    之1 第1 項、第310 條之2 、第454 條第1 項，毒品危害防
    制條例第10條第1 項、第2 項，刑法第11條前段、第47條第
    1 項、第51條第5 款。
五、如不服本判決，得自收受送達之翌日起10日內向本院提出上
    訴狀（應附繕本），其未敘述上訴理由者，應於上訴期間屆
    滿後20日內補提理由書狀於本院，上訴於臺灣高等法院。
本案經檢察官簡方毅到庭執行職務。
中    華    民    國    99    年    11    月    30    日
                        刑事庭  法  官  鍾雅蘭
以上正本證明與原本無異。
                                書記官  石曉芸
中    華    民    國    99    年    11    月    30    日
本案論罪科刑法條：
毒品危害防制條例第10條
施用第一級毒品者，處 6 月以上 5 年以下有期徒刑。
施用第二級毒品者，處 3 年以下有期徒刑。

司法院資訊處製作；財團法人民間司法改革基金會備份。
